【裁判字號】    97,訴,1145
【裁判日期】    971127
【裁判案由】    違反毒品危害防制條例
【裁判全文】
臺灣雲林地方法院刑事判決              97年度訴字第1145號
公  訴  人  臺灣雲林地方法院檢察署檢察官
被      告  乙○○
                      弄5號
                    另案於臺灣雲林第二監獄執行中
上列被告因違反毒品危害防制條例案件，經檢察官提起公訴（97
年度毒偵字第1144、1336號），被告於準備程序進行中，就被訴
事實為有罪之陳述，經本院合議庭裁定由受命法官獨任進行簡式
審判程序，判決如下：
    主  文
乙○○施用第一級毒品，累犯，處有期徒刑玖月；扣案之海洛因
壹包（驗餘淨重零點零玖伍壹公克）沒收銷燬之；扣案之注射針
筒貳支沒收之。又施用第一級毒品，累犯，處有期徒刑玖月。又
施用第二級毒品，累犯，處有期徒刑伍月。應執有期徒刑壹年陸
月，扣案之海洛因壹包（驗餘淨重零點零玖伍壹公克）沒收銷燬
之，扣案之注射針筒貳支沒收之。
    事實及理由
壹、程序事項：
    本件經被告於準備程序期日為有罪之陳述，經受命法官告知
    簡式審判程序之旨，並聽取當事人之意見後，本院認無不得
    或不宜改依簡式審判程序進行之處，爰依刑事訴訟法第273
    條之1 第1 項，裁定由受命法官獨任進行簡式審判程序，則
    依據刑事訴訟法第273 條之2 、同法第159 條第2 項之規定
    ，不適用傳聞法則有關限制證據能力之相關規定；並得依同
    法第310 條之2 之準用同法第454 條之規定製作略式判決書
    ，依法僅需記載犯罪事實、證據名稱及應適用之法條，並得
    以簡略方式為之，合先敘明。
貳、實體事項：
一、構成犯罪事實：
    乙○○前因施用毒品案件，經法院裁定送觀察勒戒，因具施
    用毒品傾向，而再經法院裁定送強制戒治，於民國93年1 月
    9 日因法律修正而釋放。復因竊盜案件，經臺灣高等法院臺
    南分院於94年3 月24日，以93年度易字第600 號判決判處有
    期徒刑1 年10月確定。又因施用毒品案件，經本院於94年4
    月11日，以94年度訴字第49號判決判處有期徒刑1 年確定，
    上開2 案，經本院96年度聲減字第341 號裁定減刑並定應執
    行有期徒刑2 年11月確定，96年10月2 日縮短刑期甫執行完
    畢出監。詎仍不知悔改，復分別基於施用第一級毒品之犯意
    ，先於97年7 月11日下午2 時許，在雲林縣虎尾鎮虎尾科技
    大學附近某友人家中，以將海洛因摻水後置入針筒內注射身
    體血管之方式，施用第一級毒品海洛因1 次，後於同日晚間
    某時，在雲林縣虎尾鎮○○○道路，以上開方式，再施用第
    一級毒品海洛因1 次，共於同日內施用2 次；另基於施用第
    二級毒品之犯意，於97年7 月11日晚上某時，在上揭虎尾科
    技大學附近某友人住處，以玻璃球燒烤之方式，施用第二級
    毒品甲基安非他命1 次，嗣於97年7 月11日21時30分許，為
    警在雲林縣虎尾鎮○○○ 號○路吳厝橋南端查獲，並扣得第一
    級毒品海洛因1 包（驗餘淨重0.0951公克）及其所有供施用
    毒品之器具注射針筒2 支等物，經帶回警局採尿送驗結果呈
    嗎啡及甲基安非他命陽性反應，並於翌日（即同年月12日）
    其因前犯之竊盜案件經法院判決有期徒刑7 月確定，而至臺
    灣雲林第二監獄執行徒刑，經獄方採尿送驗結果亦呈嗎啡及
    甲基安非他命陽性反應，始查悉上情。
二、認定犯罪事實所憑之證據名稱：
  (一)雲林縣警察局虎尾分局查獲毒品嫌犯尿液送檢真實姓名對照
    表、檢體採收紀錄表。
  (二)臺灣檢驗科技股份有限公司97年7 月23日濫用藥物尿液檢驗
    報告（檢出有嗎啡陽性及甲基安非他命陽性反應）、詮昕科
    技股份有限公司97年7 月23日濫用藥物尿液檢驗報告（檢出
    有嗎啡陽性及甲基安非他命陽性反應）。
  (三)行政院衛生署草屯療養院97年8 月28日草療鑑字第09700075
    74號鑑定書（檢體外觀為白色粉末，檢出海洛因成分，驗後
    餘淨重0.0951公克）。
  (四)法務部調查局92年3 月25日調科壹字第0920007216-0號函。
  (五)臺灣雲林地方法院檢察署刑案資料查註紀錄表、全國施用毒
    品案件紀錄表。
  (六)扣案毒品海洛因1 包（送驗淨重1.1002公克；驗後餘淨重0.
    0951公克）。
  (六)被告乙○○之自白。
三、論罪科刑之理由：
  (一)按海洛因、甲基安非他命分別為毒品危害防制條例第2 條第
    2 項第1 款、第2 款所定之第一級、第二級毒品，不得非法
    持有、施用。核被告乙○○可所為，係犯毒品危害防制條例
    第10條第1 項之施用第一級毒品罪，及同條第2 項之施用第
    二級毒品罪。
  (二)被告施用毒品而持有海洛因、甲基安非他命之行為，為施用
    之高度行為所吸收，均不另論罪。
  (三)又被告所犯上開施用第一級毒品2 次及施用第二級毒品1 次
    之3 罪間，犯意各別，罪名互異，應予分論併罰。而被告於
    97年7 月11日採尿前之施用第二級毒品之時間、地點及方式
    ，已於本院準備程序時供述明確，起訴書記載被告於97年7
    月11日為警採尿時回溯96小時內之某時施用二級毒品之時間
    、地點、方式均不詳，似有未洽，附此敘明。
  (四)查被告前因竊盜案件，經臺灣高等法院臺南分院於94年3 月
    24日，以93年度易字第600 號判決判處有期徒刑1 年10月確
    定，又因施用毒品案件，經本院於94年4 月11日，以94年度
    訴字第49號判決判處有期徒刑1 年確定，上開2 案，經本院
    96年度聲減字第341 號裁定減刑並定應執行有期徒刑2 年11
    月確定，96年10月2 日縮短刑期甫執行完畢出監，有臺灣高
    等法院被告前案紀錄表1 件在卷可參，其於5 年內故意再犯
    本件有期徒刑以上之罪，為累犯，應依刑法第47條第1 項之
    規定，加重其刑。
  (五)爰審酌被告僅就讀至國小二年級，智識程度不高，原從事鐵
    工、水泥工，父母雙亡、兄長亦已過世，親人僅有小弟，因
    工作壓力過大而施用毒品，及前有多次毒品前科，再犯本件
    施用毒品之罪，亟待矯治，其施用毒品係屬自戕行為並未損
    害他人，暨其於犯罪後已深知悔悟並坦承犯行，同時考量施
    用毒品之戒癮性不高，極易一再施用等一切情狀，分別量處
    如主文所示之刑，並合併定其應執行刑。
  (六)扣案之外觀為白色粉末1 包（送驗淨重1.1002公克；驗後餘
    淨重0.0951公克），經檢出海洛因成分，有行政院衛生署草
    屯療養院97年8 月28日草療鑑字第0970007574號鑑定書附卷
    可參（見偵卷第19頁），應依毒品危害防制條例第18條第1
    項前段之規定宣告沒收銷燬之。而扣案之注射針筒2 支，為
    被告所有，且係供施用海洛因所用之物，業經其供明在卷，
    應依刑法第38條第1 項第2 款之規定併予宣告沒收之。
四、適用之法律：
  (一)刑事訴訟法第273 條之1 第1 項、第299 條第1 項前段、第
    310 條之2 、第454 條。
  (二)毒品危害防制條例第10條第1 項、第2 項、第18條第1 項前
    段，刑法第11條、第47條第1 項、第51條第5 款、第38條第
    1 項第2 款。
本案經檢察官甲○○到庭執行職務。
中    華    民    國    97    年    11    月    27    日
                  刑事第四庭    法  官  李淑惠
以上正本證明與原本無異。
如不服本判決，應於判決收受後10日內，向本院提出上訴狀（須
附繕本）。
                                書記官  林佳慧
中    華    民    國    97    年    11    月    27    日
附錄本案論罪科刑法條全文：
毒品危害防制條例第10條
施用第一級毒品者，處 6 月以上 5 年以下有期徒刑。
施用第二級毒品者，處 3 年以下有期徒刑。


司法院資訊處製作；財團法人民間司法改革基金會備份。
